臺灣嘉義地方法院交通事件裁定　　　　　　　　　　　九十一年度交聲字第四一號
　　原處分機關　交通部公路局嘉義區監理所
　　異　議　人
　　即受處分人　甲○○
右列異議人因違反道路交通管理處罰條例案件，對於交通部公路局嘉義區監理所中華
民國九十年十二月二十五日所為之裁決處分（裁決書文號：嘉監五字第裁七０—Ｌ0
0000000號）聲明異議，本院裁定如左：
    主  文
異議駁回。
    理  由
一、原處分意旨略以：異議人即受處分人甲○○於九十年十一月十九日上午十時二十
    分許，駕駛車牌號碼ＦＴ─五七三號營業大客車，途經嘉義縣太保市○○○村○
    號○路口處，因違反道路交通安全規則，與褚琇好所駕駛之車輛肇事，致褚琇好
    受有左側肢體挫傷（輕傷），經嘉義縣警察局水上分局南新派出所員警舉發違規
    ，因依道路交通管理處罰條例第六十一條第三項規定（贅列第一款），裁決吊扣
    駕駛執照三個月。異議人異議意旨則以：伊所行經路口為豎「黃色」閃光號誌，
    而褚琇好所行經路口為豎「紅色」閃光號誌，異議人突見褚琇好所駕駛之小客車
    時，有隨即按喇叭警示並重踩煞車，惟褚琇好所駕駛之小客車則無減速跡象，直
    至異議人所駕駛之前揭車輛通過嘉義縣太保市○○路與中興路口約三分之二後，
    褚琇好所駕駛之小客車乃碰撞異議人所駕駛之車輛，則設若褚琇好能遵守閃光紅
    燈所表示停車再開之交通規則，則必可避免本件肇事，故褚琇好自應負完全肇事
    責任，為此提起異議等語。
二、按按汽車駕駛人，駕駛汽車違反道路交通安全規則，因而肇事致人受傷者，吊扣
    其駕駛執照三個月至六個月，道路交通管理處罰條例第六十一條第三項，定有明
    文。
三、經查：
    （一）甲○○於九十年十一月十九日上午十時二十分許，駕駛車牌號碼ＦＴ─五
          七三號營業大客車，沿嘉義縣太保市○○路由西往東行駛，途經嘉義縣太
          保市麻寮里合德新村一號前路口處，於通過上開閃黃燈號誌路口時，貿然
          以四十五公里之時速（當地速限四十公里）超速行駛，適同一時、地，褚
          琇好駕駛車牌號碼九Ｃ─六八八六號自小客車，由嘉義縣太保市○○路由
          南往北方向行駛至該交岔路口，而該中興路段係支線道設置有閃光紅燈交
      通號誌，惟雙方因避煞不及，遂於前述交岔路口發生碰撞，致褚琇好受有
          左側肢體挫傷等情。此據異議人即受處分人於臺灣嘉義地方法院檢察署九
          十年度偵字第七七九０號過失傷害案件中供承屬實，並經褚琇好指述綦詳
          ，且據證人徐月珍證述在卷，復有道路交通事故調查報告表、現場照片、
          驗傷診斷書等件附於前揭卷宗內可稽，此經本院調閱該等卷證查明屬實，
          自可信為真實。
    （二）再者，行車速度，依標誌之規定，駕駛人駕駛汽車，應遵守道路交通標誌
          、標線、號誌之指示，而閃光黃燈號誌係表示警告之意，車輛行經設有閃
          光黃燈號誌之交岔路口，應減速接近，注意安全，小心通過，道路交通安
          全規則第九十三條第一項、第九十條、道路交通標誌標線號誌規則第二百
          十一條第一項第一款分別定有明文。本件前揭肇事路段速限為四十公里之
          事實，有上開道路交通事故調查報告表附卷可參。而異議人於前揭時、地
          ，在設置有閃光黃燈之交岔路口，竟未依前揭規定，減速接近，反而以時
          速四十五公里速度行駛等情，此據異議人於警訊時即供承：「當時時速約
          四十五公里，有行車紀錄器，對方在場人徐月珍也有在場察看。」等語即
          明，並有該行車紀錄附於前揭卷宗可稽，是異議人違反前揭規定，自應負
          過失責任甚明，台灣省嘉雲區車輛行車事故鑑定委員會對本件肇事事故之
          責任鑑定，亦同此認定等情，有該委員會鑑定意見書附卷於前揭卷宗可稽
          。雖然被害人褚琇好於右時、地，行駛汽車至該交岔路口，亦未遵守閃光
          紅燈交通號誌之指示，停車再開，讓幹線道車優先通行後認為安全時，方
          可續行，而與有過失（異議人為肇事次因，褚琇好為肇事主因），然仍不
          能因褚琇好之過失，而解免異議人前揭之過失責任至明，異議人猶執褚琇
          好有過失云云，而主張其應免責云云，委無可採灼然。
    （三）從而，原處分機關以異議人即受處分人於前揭時、地，駕駛汽車違反道路
          交通安全規則，因而肇事致人受傷，而依道路交通管理處罰條例第六十一
          條第三項規定，並參酌違反道路交通管理事件統一裁罰標準，裁處異議人
          「吊扣駕駛執照三個月」，於法並無違誤，異議人不服該處分內容，以前
          揭等語，提起異議，自無理由，應予駁回。
據上論結，依道路交通管理處罰條例第八十七條第二項、道路交通案件處理辦法第十
九條，裁定如主文。
中      華      民      國    九十一    年      七      月    二十九    日
                            臺灣嘉義地方法院交通法庭
                                法  官  王  漢  章
右正本證明與原本無異。
如不服本裁定，應於裁定送達後五日內向本院提出抗告狀。
中      華      民      國    九十一    年      七      月    二十九    日
                                書記官  林  柑  杏
